臺灣高等法院民事裁定
109年度抗字第465號
抗  告  人  謝寶生  
上列抗告人因與劉治和等間請求損害賠償事件，對於中華民國10
9年1月30日臺灣桃園地方法院所為裁定（108年度訴字第1829號
），提起抗告，本院裁定如下：
    主  文
抗告駁回。
抗告訴訟費用由抗告人負擔。
    理  由
一、抗告意旨略以：伊因原法院107年度審易字第2719號傷害案
    件（嗣改分為108年度簡字第109號，下稱系爭刑案），提起
    刑事附帶民事訴訟，請求相對人丁○○、其父母戊○○、己○○、
    丙○○、其父母乙○○、甲○○（下各稱其姓名，合稱相對人）與
    共同被告林育煇、其父母林敏德、莊慧容、李鈞皓、其父母
    張國峰、李佳雯（下各稱其姓名）連帶賠償新臺幣（下同）
    60萬元，並加計自起訴狀繕本送達翌日起算之法定遲延利息
    。伊係遭5台機車上7個人、1台廂型車上2個人傾巢而出之攻
    擊，詎原裁定僅認林育煇、李鈞皓、少年陳○、聶○○（真實
    姓名詳系爭刑案卷）應負傷害刑責，未認定丁○○、丙○○為共
    同行為人，而駁回伊對相對人之請求（李鈞皓已死亡，業經
    抗告人於民國109年3月12日撤回對李鈞皓之起訴，其餘共同
    被告由原法院於同年月26日判決在案）。爰提起抗告，請求
    廢棄原裁定等語。
二、按因犯罪而受損害之人，於刑事訴訟程序得附帶提起民事訴
    訟，對於被告及依民法負賠償責任之人，請求回復其損害，
    刑事訴訟法第487條第1項定有明文。此所謂依民法負賠償責
    任之人，係指該刑事案件中依民法規定應負賠償責任之人而
    言，如在刑事案件經認定為共同侵權行為人或為刑事訴訟被
    告或共同侵權行為人之法定代理人或僱用人等。次按刑事庭
    移送民事庭之附帶民事訴訟，僅移送前之訴訟行為準用關於
    刑事訴訟之規定，若移送後之訴訟程序，則應適用民事訴訟
    法，故移送民事庭之附帶民事訴訟，縱其移送前提起此項訴
    訟，不合刑事訴訟法第487條所定之要件，而有同法第502條
    第1項關於訴之不合法之規定情形時，但其移送後之訴訟程
    序，既應適用民事訴訟法，即屬民事訴訟法第249條第1項第
    6款所謂起訴不備其他要件，仍應依該規定，以裁定駁回之
    。
三、經查，抗告人因系爭刑案提起刑事附帶民事訴訟，主張丁○○
    、丙○○、林育煇、李鈞皓於106年7月4日下午10時許在桃園
    市○鎮區○○路000號前共同毆打伊，致伊受有頭部挫傷之傷害
    ，爰請求上開4人及渠等之法定代理人連帶給付60萬元本息
    等情（見原法院107年度審附民字第849號影卷第1頁）。然
    系爭刑案經審理後，判決認定林育煇、李鈞皓、少年陳○、
    聶○○共同基於傷害之犯意聯絡，於106年7月4日下午10時許
    ，分乘2部機車，在桃園市○鎮區○○路000號前，由李鈞皓持
    水管自後揮打抗告人頭部，致抗告人受有頭部挫傷之傷害，
    應負共同傷害刑責，而未認定丁○○、丙○○為共同傷害抗告人
    之行為人，此有系爭刑案判決可憑（見原法院108年度訴字
    第1829號影卷第7至20頁）。準此，丁○○、丙○○均非系爭刑
    案刑事訴訟程序認定共同傷害抗告人之被告，亦非刑事訴訟
    程序認定共同傷害抗告人而應依民法第185條規定負連帶賠
    償責任之人，渠等之父母戊○○、己○○、乙○○、甲○○自非應依
    民法第187條規定負連帶賠償責任之法定代理人。是依前揭
    說明及法條規定，抗告人對相對人提起刑事附帶民事訴訟，
    核與刑事訴訟法第487條第1項規定之要件不符，難認合法，
    縱經原法院刑事庭以裁定移送民事庭審理，仍屬起訴不備其
    他要件，且無從治癒或補正，應以裁定駁回抗告人對相對人
    之起訴。又抗告人此部分之起訴既經駁回，其假執行之聲請
    亦失所附麗，應併予駁回之。
四、綜上所述，抗告人就前述共同傷害之系爭刑案，提起刑事附
    帶民事訴訟，請求相對人連帶給付60萬元，及自起訴狀繕本
    送達翌日起至清償日止，按週年利率百分之5計算之利息，
    核與刑事訴訟法第487條第1項規定之要件不符，經原法院刑
    事庭以裁定移送民事庭，仍屬起訴不備其他要件而為不合法
    。原裁定依民事訴訟法第249條第1項第6款規定駁回抗告人
    對相對人之起訴及其假執行之聲請，核無不合。抗告意旨猶
    執前詞，指摘原裁定不當，求予廢棄，非有理由，應予駁回
    。
五、據上論結，本件抗告為無理由，依民事訴訟法第495條之1第
    1項、第449條第1項、第95條、第78條，裁定如主文。
中　　華　　民　　國   109    年    4     月    23    日
                  民事第十八庭 
                        審判長法  官  吳青蓉
                              法  官  周美雲
                              法  官  賴彥魁
正本係照原本作成。
不得再抗告。
中　　華　　民　　國　　109 　年　　4 　　月　　24　　日
                              書記官  高瑞君